【裁判字號】    99,訴,1027
【裁判日期】    991029
【裁判案由】    違反毒品危害防制條例
【裁判全文】
臺灣屏東地方法院刑事判決              99年度訴字第1027號
公  訴  人  臺灣屏東地方法院檢察署檢察官
被      告  甲○○
上列被告因違反毒品危害防制條例案件，經檢察官提起公訴（99
年度毒偵字第1548號），嗣因被告就被訴事實為有罪之陳述，本
院告知被告簡式審判程序之旨，並聽取當事人之意見後，本院合
議庭裁定改由受命法官獨任依簡式審判程序進行，判決如下：
    主  文
甲○○施用第一級毒品，累犯，處有期徒刑壹年。又持有第一級
毒品，累犯，處拘役參拾日，如易科罰金，以新臺幣壹仟元折算
壹日；扣案之第一級毒品海洛因壹包（含包裝袋，驗前淨重零點
零捌壹公克、驗後淨重零點零柒壹公克），沒收銷燬之。
    事  實
一、甲○○前因施用毒品案件，經本院裁定送觀察、勒戒後，因
    認無繼續施用毒品之傾向，而於民國90年4 月19日觀察、勒
    戒執行完畢釋放出所，並經臺灣屏東地方法院檢察署檢察官
    於同年月19日以90年度毒偵字第618 號不起訴處分確定。甲
    ○○於上開觀察、勒戒執行完畢釋放後之5 年內，復因施用
    毒品案件，經本院於93年8 月17日以93年度訴字第291 號判
    處應執行有期徒刑11月，甲○○不服該判決，提起上訴，嗣
    於93年10月1 日撤回上訴，而告確定，嗣入監執行後，於95
    年2 月17日因縮短刑期執行完畢；惟甲○○又因多次施用毒
    品案件，先後經本院以96年度訴字第150 號判處應執行有期
    徒刑1 年4 月（減刑為應執行有期徒刑8 月）、以96年度訴
    字第663 號判處減刑為有期徒刑7 月及臺灣高等法院高雄分
    院以96年度上訴字第2152號判處減刑為有期徒刑1 年確定，
    上開三罪復經本院以97年度聲字第50號裁定應執行刑為有期
    徒刑2 年3 月確定，嗣經入監執行後，於97年12月15日因縮
    短刑期假釋出監並付保護管束，並於98年6 月21日保護管束
    期滿未經撤銷假釋而以執行完畢論。其後，又因施用毒品案
    件，另經本院於99年5 月19日，以99年度訴字第345 號判處
    有期徒刑10月確定在案（尚在執行中）。詎甲○○仍不知悔
    改，竟基於施用第一級毒品之犯意，於99年7 月1 日14時30
    分許，在屏東縣東港鎮豐漁橋上為其母所有之車內，以針筒
    注射方式，施用第一級毒品海洛因1 次；另基於持有第一級
    毒品之犯意，於99年7 月1 日18時許，在位於屏東縣東港鎮
    ○○里○○路63之7 號「大東港KTV 釣蝦場」內，以新臺幣
    500 元之代價，向張國敏（另移送偵辦）購買第一級毒品海
    洛因1 包（驗前淨重0.081 公克、驗後淨重0.071 公克），
    經張國敏交付予其收受而持有之。嗣於99年7 月1 日18時3
    分許，在「大東港KTV 釣蝦場」停車處所，為警查獲，經徵
    得其同意採尿送驗結果呈嗎啡陽性反應，並扣得其所持有而
    尚未及施用之上述第一級毒品海洛因1 包，始獲上情。
二、案經屏東縣政府警察局東港分局移送臺灣屏東地方法院檢察
    署檢察官偵查起訴。
    理  由
一、本件被告甲○○所犯係死刑、無期徒刑、最輕本刑為3 年以
    上有期徒刑以外之罪，其於準備程序中就被訴事實為有罪之
    陳述，經本院告知簡式審判程序之旨，並聽取公訴人及被告
    意見後，合議庭裁定由受命法官獨任進行簡式審判程序，合
    先敘明。
二、訊據被告對於上揭時、地，施用第一級毒品海洛因後，再向
    張國敏購買而持有第一級毒品海洛因等犯罪事實，均坦承不
    諱；而被告為警查獲所採之尿液檢體，經送台灣檢驗科技股
    份有限公司以酵素免疫分析法及氣相層析質譜儀法檢驗結果
    ，呈現嗎啡陽性反應，此有該公司99年7 月19日編號KH/201
    0/00000000濫用藥物尿液檢驗報告暨屏東縣政府警察局東港
    分局辦理煙毒、麻藥案尿液送受檢人真實姓名代號對照表（
    尿液代號：東警分第0000000 號）各1 份附卷可稽；且扣案
    之白色粉末1 包，經送高雄市立凱旋醫院鑑驗之結果，確含
    有第一級毒品海洛因成分無訛（驗前淨重0.081 公克、驗後
    淨重0.071 公克），有該醫院99年7 月7 日高市凱醫驗字第
    13653 號濫用藥物成品檢驗鑑定書1 份在卷可佐，是被告上
    揭施用第一級毒品，以及持有第一級毒品之犯行，均堪認定
    ，應予依法論科。
三、核被告所為，係犯毒品危害防制條例第10條第1 項之施用第
    一級毒品罪、同條例第11條第1 項之持有第一級毒品罪。被
    告於99年7 月1 日14時30分許前，持有第一級毒品之低度行
    為，應為其後施用第一級毒品之高度行為所吸收，故不另論
    該部分之持有毒品罪。惟被告於99年7 月1 日18時許，向張
    國敏購買第一級毒品海洛因之行為，係發生在被告前揭施用
    第一級毒品之後，堪認被告前揭施用第一級毒品之犯行，與
    被告事後向張國敏購買而持有第一級毒品之犯行，犯意各別
    ，應予分論併罰。至檢察官雖未於99年度毒偵字第1548號起
    訴書所犯法條欄引用毒品危害防制條例第11條第1 項之條文
    ，惟已於該起訴書犯罪事實欄載明被告持有第一級毒品經查
    獲之事實，並經本院於準備程序、審理程序中補充告知被告
    另涉犯持有第一級毒品罪嫌，此有本院99年10月25日準備程
    序筆錄、審判筆錄等在卷足憑，是該部分既在起訴範圍內，
    本院自應予以審理，附此敘明。被告前有如前揭犯罪事實欄
    所載論罪科刑及執行完畢之紀錄，此有臺灣高等法院被告前
    案紀錄表1 份在卷可佐，是被告於有期徒刑執行完畢後，5
    年內故意再犯本件有期徒刑以上之2 罪，均為累犯，均應依
    法加重其刑。本院審酌被告施用毒品，足以戕害其身心，滋
    生其他犯罪，惡化治安，嚴重損及公益，且被告前曾犯有施
    用毒品，復經觀察勒戒執行完畢，再因多次施用毒品案件，
    經法院判刑確定，其竟再為本件施用毒品與持有第一級毒品
    之犯行，顯見其不思悔改，自我控制能力亦顯不佳；惟另考
    量被告於犯後已能坦承犯行，而其施用毒品之行為於本質上
    係屬自我戕害行為，反社會性之程度應屬較低，且其持有第
    一級毒品之數量不多，兼衡其之犯罪動機、目的、智識程度
    等一切情狀，分別量處如主文所示之刑，併就判處拘役部分
    ，諭知易科罰金之折算標準。扣案之白色粉末1 包，業經高
    雄市立凱旋醫院鑑驗係屬第一級毒品海洛因無訛，已如前述
    ，而包裝袋與其上殘留之毒品，已難以分析剝離，應視同毒
    品整體，併依毒品危害防制條例第18條第1 項前段規定，不
    問屬於犯人與否，併宣告沒收銷燬之，至於送鑑耗損之海洛
    因粉末，既已滅失，自無庸再予宣告沒收銷燬之必要。
據上論斷，應依刑事訴訟法第273 條之1 第1 項、第299 條第1
項前段，毒品危害防制條例第10條第1 項、第11條第1 項、第18
條第1 項前段，刑法第11條、第47條第1 項、第41條第1 項前段
，判決如主文。
本案經檢察官鍾佩真到庭執行職務。
中    華    民    國    99    年    10    月    29    日
                  刑事第二庭  法  官  楊宗翰
以上正本證明與原本無異。
如不服本判決，應於收受送達後10日內向本院提出上訴書狀。
中    華    民    國    99    年    10    月    29    日
                              書記官  鍾小屏
附錄本判決論罪科刑法條全文：
毒品危害防制條例第10條
施用第一級毒品者，處6月以上5年以下有期徒刑。
施用第二級毒品者，處3年以下有期徒刑。
毒品危害防制條例第11條
持有第一級毒品者，處3 年以下有期徒刑、拘役或新臺幣5 萬元
以下罰金。
持有第二級毒品者，處2 年以下有期徒刑、拘役或新臺幣3 萬元
以下罰金。
持有第一級毒品純質淨重10公克以上者，處1 年以上7 年以下有
期徒刑，得併科新臺幣1 百萬元以下罰金。
持有第二級毒品純質淨重20公克以上者，處6 月以上5 年以下有
期徒刑，得併科新臺幣70萬元以下罰金。
持有第三級毒品純質淨重20公克以上者，處3 年以下有期徒刑，
得併科新臺幣30萬元以下罰金。

司法院資訊處製作；財團法人民間司法改革基金會備份。
